Jesus Arriaga

Desarrollador Front End



Portfolio

(+34) 656712691

ACERCA DE MI

Como Desarrollador Web siempre estoy atento a la planificación, organización y estructura de todos mis proyectos, apoyándome en mi conocimiento como Licenciado en Administración que me permite tener una idea más amplia de cómo lograr mis objetivos; Para dar soluciones a problemas existentes, confío en mis habilidades informáticas y mis otras habilidades no técnicas que me ayudan a ser más eficiente tanto en mi trabajo como en mi rendimiento. Estoy emocionado de ser parte de nuevos proyectos y nuevas experiencias que me permiten crecer tanto profesionalmente como individualmente.

EDUCACIÓN

Licenciado en Administracion de Empresas

UDO 2013 - 2017 - Nueva Esparta, Venezuela

The Web Developer Bootcamp

Udemy 2022 -Tenerife, España

EXPERIENCIA PROFESIONAL

Desarrollador Front End

Upwork Abril, 2022 - Presente · Remoto.

Instalador especializado de Fibra Optica

Circet Abril, 2020 - Marzo, 2022 · -Tenerife, España.

Instalador de Fibra Optica

Cemesa Abril, 2019 - Marzo, 2020 · -Tenerife, España.

LENGUAJES

- **Español:** Nativo.
- Ingles: Intermedio.

HABILIDADES TÉCNICAS

- Estructuración, accesibilidad y HTML5.
- Apariencia, dinamismo y distribución de la información: CSS3, SASS.
- Analisis, arquitectura y diseño de paginas web interactivas, usando componentes de **JavaScript**.
- Conocimientos y usos de la libreria Vue. js
- Control de Versión de (Git)
- Curso de Tecnología de la Información de Google